【裁判字號】    90,易,1413
【裁判日期】    900725
【裁判案由】    違反動產擔保交易法
【裁判全文】
臺灣臺中地方法院刑事判決                          九十年度易字第一四一三號
    公  訴  人  台灣台中地方法院檢察署檢察官
    被      告  乙○○
右列被告因違反動產擔交易法案件，經檢察官提起公訴 (九十年度偵字第５８４１號
)，本院判決如左：
    主  文
乙○○動產擔保交易之債務人，意圖不法之利益，將標的物遷移，致生損害於債權人
，累犯，處有期徒刑肆月，如易科罰金以參佰元折算壹日。
    事  實
一、乙○○曾犯妨害風化罪，經法院判處有期徒刑八月確定，並於民國八十八年十月
    二十四日執行完畢，其於八十九年三月二十日，以動產擔保交易附條件分期付款
    買賣之方式，向台中縣大里市大和機車出租有限公司（下簡稱大和公司）購買車
    牌號碼YJX-５５７號機車一輛，總價款新台幣 (下同）５２８００元，自８９年
    ４月２７日起至８９年９月２７日止，按月於每月２７日給付８８００元，分６
    期付款，並約定機車存放地點為台中縣豐原市○○街１４５號９樓之１，然乙○
    ○僅繳納二期貨款，餘款自８９年６月２７日起拒不繳納，並意圖不法之利益，
    將上開機車予以遷移不知去向，致生損害於債權人大和公司。
二、案經大和公司訴請台灣台中地方法院檢察處檢察官偵查起訴。
    理  由
一、右揭犯罪事實，已據告訴人大和公司之代理人甲○○指訴綦詳，並有契約書影本
    一份附卷可稽，被告就其以上開方式向告訴人購買上開機車及僅付款二期並將機
    車遷移等事實均不否認，然辯稱其係因失業而無法繼續繳款，失業後到他處找工
    作，所以將機車騎走離開原來居住之地方，而其曾將此事實以電話告知大和公司
    ，其無不法利益之意圖云云。惟查告訴人之代理人甲○○稱被告並未將遷移之事
    通知告訴人，且告訴人曾數次前往被告原居住之處所找尋被告均找不到，而被告
    於本院九十年六月二十二日審理時，已供稱「因疏忽而沒有將無法繼續繳款及遷
    移之事告知大和公司」，足見其事後辯稱因失業無法繼續繳款及曾以電話通知告
    訴人，乃為不實，不足採信。被告既拒絕付款復將機車遷移他處避免告訴人之追
    償，其有不法利益之意圖甚明，本件事證明確，被告犯行刊以認定。
二、核被告所為，係犯動產擔保交易法第三十八條之罪。被告曾犯妨害風化罪，經法
    院判處有期徒刑八月確定，於八十八年十月二十四日執行完畢，此有台灣高等法
    院被告全國前案紀錄表在卷可參，其於有期徒刑執行完畢五年以內再犯本件有期
    徒刑以上之罪，為累犯，加重其刑。爰審酌被告犯罪之動機、目的、手段、所生
    危害及犯罪後之態度等一切情狀，量處如主文所示之刑，及諭知易科罰金之折算
    標準。
據上論斷，應依刑事訴訟法第二百九十九條第一項前段，動產擔保交易法第三十八條
，刑法第十一條前段、第四十七條、第四十一條第一項前段，罰金罰鍰提高標準條例
第一條前段、第二條第一項，判決如主文。
中    華    民    國      九十      年      七      月    二十五        日
                                      臺灣臺中地方法院刑事第七庭
                                          法  官      李添興
右正本證明與原本無異
如不服本判決應於送達後十日內向本院提出上訴狀
                                          書記官
中    華    民    國      九十      年      七      月    二十五        日
附錄
本案論罪科刑法條
動產擔保交易法第三十八條


司法院資訊處製作；財團法人民間司法改革基金會備份。
